臺北高等行政法院判決
　　　　　　　　　　　　　　　　　　 96年度簡字第00086號
原　　　告　允泰企業有限公司
代　表　人　甲○○（董事）
被　　　告　財政部臺北關稅局
代　表　人　李茂（局長）
訴訟代理人　乙○○
　　　　　　丙○○
上列當事人間因虛報進口貨物事件，原告不服中華民國95年12月
8 日台財訴字第09500561120 號訴願決定（案號：第00000000號
），提起行政訴訟，本院判決如下：
　　主  文
訴願決定及原處分（即復查決定）均撤銷。
訴訟費用由被告負擔。
　　事  實
一、事實概要：原告委由飛運有限公司於民國（下同）94年3 月
    29日向被告報運進口貨物乙批計28項（進口報單號碼：第CG
    /94/032/30549號），經被告查驗及檢樣送請桃園縣政府警
    察局鑑定結果，來貨第26項為模擬槍，與原申報貨名為TOYS
    ELECTRIC SOFT GUN AND PARTS KSC 93R 2ND不符，且為槍
    砲彈藥刀械管制條例第20條之1 第2 項管制進口之物品，因
    認原告輸入第26項來貨（下稱系爭貨物）未事先取得內政部
    警政署（下稱警政署）同意文件，其虛報進口貨物名稱，逃
    避管制之違章成立，審酌違章情節，依海關緝私條例37條第
    3 項轉據同條例第36條第1 項及第3 項之規定，處原告第26
    項貨價1 倍之罰鍰新台幣（下同）22,816元，併沒入系爭貨
    物。原告不服，申請復查未獲變更，提起訴願亦遭決定駁回
    ，遂提起行政訴訟。
二、兩造聲明：
　(一)原告聲明：
    1.訴願決定及原處分均撤銷。
    2.訴訟費用由被告負擔。
  (二)被告聲明：
    1.駁回原告之訴。
    2.訴訟費用由原告負擔。
三、兩造之爭點：
　(一)原告主張之理由：
    系爭貨物之槍身、滑套、槍管均為塑膠材質，桃園縣政府警
    察局竟鑑定槍身和滑套為金屬材質，槍管為塑膠材質，鑑定
    顯有違誤。又依槍砲彈藥刀械管制條例第20條之1 第1 項規
    定：「具打擊底火且外型、構造、材質類似真槍者，為模擬
    槍‧‧‧」系爭貨物之材質全為塑膠，非屬模擬槍，適用玩
    具槍應歸列之稅則自無違誤，原告並未虛報貨名，原處分及
    訴願決定顯然違法。
　(二)被告主張之理由：
    1.系爭貨物業經桃園縣政府警察局於94年6 月27日以桃警保
      字第0940047907號函復鑑驗結果，以槍身：屬金屬材質、
      板機連動情形正常、機械運作情形正常、內無欠缺零組件
      ；滑套：屬金屬材質、機械運作情形正常、內無欠缺零組
      件、預留槍機之空間；槍管：屬塑膠材質、內具阻鐵；槍
      機：具備槍機、槍機與板機連動正常；撞針：具備撞針、
      未斷裂、未換裝土造撞針；擊錘：具備擊錘，可打擊至撞
      針、未斷裂、未換裝土造擊錘；經檢視該槍枝機械性能良
      好，為可發揮打擊底火機械結構之模擬槍等情，綜合研判
      來貨為模擬槍。原告所訴，核不足採。
    2.查槍砲彈藥刀械管制條例第20條之1 並未明文規定商品材
      質全為塑膠者，為非模擬槍之適用範疇。至原告原申報系
      爭貨物名稱為TOYS ELECTRIC SOFT GUN AND PARTS KSC
      93R 2ND ，報列稅則號別為9503.90.10.10-1 號，與實到
      貨物名稱為模擬槍，稅則號別為9303.90.90.10-6 號，顯
      有不合。原告虛報貨名及逃避管制已臻明確，被告依法論
      處，並無不合。
　　理  由
一、原告起訴後，被告代表人先後變更為許盧節英及李茂，業經
    分別具狀聲明承受訴訟，核無不合，應予准許，合先敘明。
二、按「報運貨物進口而有下列情事之一者，得視情節輕重，處
    以所漏進口稅額2 倍至5 倍之罰鍰，或沒入或併沒入其貨物
    ：一、虛報所運貨物之名稱、數量或重量。二、虛報所運貨
    物之品質、價值或規格。三、繳驗偽造、變造或不實之發票
    或憑證。四、其他違法行為。」「有前2 項情事之一而涉及
    逃避管制者，依前條第1 項及第3 項論處。」「私運貨物進
    口、出口或經營私運貨物者，處貨價1 倍至3 倍之罰鍰。」
    「前2 項私運貨物沒入之。」為海關緝私條例第37條第1 項
    、第3 項及第36條第1 項及第3 項所明定。次按「具打擊底
    火且外型、構造、材質類似真槍者，為模擬槍。模擬槍，足
    以改造成具有殺傷力之槍枝者，由中央主管機關會同目的事
    業主管機關公告查禁。」「模擬槍之輸入，應先取得內政部
    警政署之同意文件。」為槍砲彈藥刀械管制條例第20條之1
    第1 項及第2 項所明定。復按「下列物品，不得進口：‧‧
    ‧三、法律規定不得進口或禁止輸入之物品。」為關稅法第
    15條所明定。
三、本件被告以原告委由飛運有限公司於94年3 月29日報運進口
    貨物乙批計28項，經被告查驗及檢樣送請桃園縣政府警察局
    鑑定結果，其中第26項為模擬槍，與原申報貨名不符，且為
    依槍砲彈藥刀械管制條例第20條之1 第2 項規定管制進口之
    物品，因認原告虛報進口貨物名稱，逃避管制之違章成立，
    處以系爭貨價1 倍之罰鍰計22,816元，併沒入系爭貨物，復
    查及訴願決定遞予維持，固非無見。惟查：
  (一)依行政程序法第20條、第21條、第22條及訴願法第18條規定
    ，法人固得為行政處分之相對人並據以申請復查及提起訴願
    ，惟依民法第27條及訴願法第20條規定，應以其董事為代表
    人，是對法人所為之復查決定及訴願決定，亦應向代表人合
    法代表之法人為之，自無待言。
  (二)查原告為法人，其代表人自始迄今均為董事甲○○，業經原
    告公司股東范乃仁到庭陳明，並有原告公司基本查詢資料及
    變更登記事項表在卷可稽。經核被告95年2 月8 日94年第00
    000000號處分書亦係對以甲○○為代表人之原告所為，惟原
    告提出之復查申請書列載公司股東范乃仁為代表人，被告未
    予究明令為補正，竟以范乃仁為原告公司代表人作成復查決
    定，顯不合法，訴願決定未予糾正，仍以未經合法代表之原
    告為對象，亦有違誤，自應由本院將原處分（即復查決定）
    及訴願決定撤銷，由被告另為適法之處分。
據上論結，本件原告之訴為有理由，爰依行政訴訟法第233 條第
1 項、第98條第1 項前段，判決如主文。
中　　華　　民　　國　　96　　年　 　9　　月　 26  　 日
                              第三庭法  官　楊　莉  莉
上為正本係照原本作成。
本件以訴訟事件所涉及之法律見解具有原則性者為限，始得於本
判決送達後20日內向本院提出上訴狀並表明上訴理由，如已於本
判決宣示後送達前提起上訴者，應於判決送達後20日內補具上訴
理由（均按他造人數附繕本），且經最高行政法院許可後方得上
訴。
中　　華　　民　　國　　96　　年　 　9　　月　 26  　 日
                                    書記官  林　俞　文
